# 请教陈版，关于无形资产摊销年限的问题

提问人：gpqg 时间：2023-03-20 21:11:20
陈版，A公司从外部购买B公司全部股权。B公司属于典当行业，拥有典当经营许可证。
根据企业会计准则解释第 5 号的规定，
一、非同一控制下的企 业 合并中合并中， 购买 方方 应 如何如何确确 认 取得的被 购买 方方 拥 有的但在其 财务报 表中未表中未确确 认 的无形的无形 资产 ？？　　答：非同一控制下的企业合并中，购买方在对企业合并中取得的被购买方资产进行初始确认时，应当对被购买方拥有的但在其财务报表中未确认的无形资产进行充分辨认和合理判断，满足以下条件之一的，应确认为无形资产： （一）源于合同性权利或其他法定权利； （二）能够从被购买方中分离或者划分出来，并能单独或与相关合同、资产和负债一起，用于出售、转移、授予许可、租赁或交换。 　　企业应当在附注中披露在非同一控制下的企业合并中取得的被购买方无形资产的公允价值及其公允价值的确定方法。
根据准则解释的规定，A公司购买B公司，应该在合并报表层面将B公司的典当经营许可证作为一项无形资产。
我的问题是，该无形资产的摊销年限该如何确认呢？
①根据《关于加强典当行业监督管理的通知》，第 19 条的规定：减轻企业负担。各地方金融监管部门每年选取1/3的典当行进行年审，三年内实现年审全覆盖，减轻典当行年审负担。同时，年审期限延长为 6 个月，起止时间为次年 4 月 1 日至 9 月 30 日。 ②根据《典当行业监管规定》第 39 条的规定，地市级商务主管部门应在年审报告书上出具初审意见。对于年审结果，省级商务主管部门应予以公告。年审中没有违法违规行为的典当企业定为A类；年审中有违规行为，但情节较轻，经处罚或整改得以改正的典当企业定为B类；年审中有违法违规行为，情节较重，经整改仍不合格的典当企业不得通过年审。③根据相关规定，年审不予通过的，收回《典当经营许可证》。
根据以上规定，每三年典当企业会被抽中一次进行年审，如果年审不通过，则相关监管机构将收回典当经营许可证。那么此时，我们在判断无形资产的使用寿命时，该如何考虑呢？还是说将其作为使用寿命不确定的无形资产，不摊销，每年进行减值测试即可呢？
谢谢陈版。

回答人：chenyiwei
按照一般理解，年审不通过是小概率事件，因此每三年一次的审核不应成为确定无形资产摊销年限的首要因素。主要考虑的是该典当行的预计剩余经营年限，及其持有的许可证的剩余有效年限。
如果当初收购时是以收益法评估作价的，则无形资产的摊销年限理论上应与收益法评估中预测现金流的年限一致。
基于谨慎考虑，一般不建议摊销年限超过 10 年。